臺灣新北地方法院民事判決
111年度訴字第506號
原      告  合作金庫商業銀行股份有限公司

法定代理人  雷仲達  
訴訟代理人  李慈閔  
            陳高章  
被      告  特鴻企業股份有限公司

兼  
法定代理人  田岡平  

被      告  田清文  

上列當事人間請求返還借款事件，本院於民國111年6月17日言詞
辯論終結，判決如下：
    主      文
被告應連帶給付原告新臺幣參佰伍拾玖萬柒仟柒佰壹拾肆元，及
如附表二所示之利息、違約金。
訴訟費用由被告連帶負擔。
    事實及理由
壹、程序方面：
一、按當事人得以合意定第一審管轄法院。但以關於由一定法律
    關係而生之訴訟為限；前項合意，應以文書證之，民事訴訟
    法第24條定有明文。本件依兩造間簽訂之授信約定書第14條
    約定，合意以本院為第一審管轄法院（見本院卷第25、27、
    29頁)，是本院就本件訴訟有管轄權。
二、按訴狀送達後，原告不得將原訴變更或追加他訴，但擴張或
    減縮應受判決事項之聲明者，不在此限，民事訴訟法第255
    條第1項第3款定有明文。本件原告起訴時原聲明請求：被告
    應連帶給付原告新臺幣（下同）359萬7,714元，及如附表一
    所示之利息、違約金（見本院卷第9至11頁）。嗣於民國111
    年4月26日具狀變更聲明請求：被告應連帶給付原告359萬7,
    714元，及如附表二所示之利息、違約金（見本院卷第55至5
    7頁）。查原告所為上開變更請求金額部分，核屬擴張應受
    判決事項之聲明，揆諸首揭規定，應予准許。　　
三、被告經合法通知，均未於言詞辯論期日到場，核無民事訴訟
    法第386條所列各款情形，爰依原告之聲請，由其一造辯論
    而為判決。
貳、實體方面：
一、原告主張：被告特鴻企業股份有限公司（下稱特鴻公司）前
    邀同被告田岡平、田清文為連帶保證人，簽立借據向原告借
    款如附表三編號1至3所示之款項，並約定如附表三編號1至3
    所示之借款期間，利息按中華郵政股份有限公司之2年期定
    期儲金機動利率加碼週年利率1％計息（目前為週年利率1.84
    5％）。被告特鴻公司應按月攤還本金並計付利息，如有任何
    一宗債務不依約清償本金時，各該借款得視為全部到期，且
    被告特鴻公司如逾期償還本金或利息時，除應按上開借款利
    率加付遲延利息外，並應自逾期日起，逾期在6個月以內者
    ，按上開約定利率10％，逾期超過6個月部分，按上開約定利
    率20％計收違約金。惟被告特鴻公司各自如附表三編號1至3
    所示之日期起即未依約清償借款本金、利息，屢經催討均未
    獲還款，依約已喪失期限利益，所有債務視為全部到期，被
    告特鴻公司仍積欠原告如附表二編號1至3所示之本金共計35
    9萬7,714元及其利息、違約金未予清償。而被告田岡平、田
    清文為本件借款之連帶保證人，依法應負連帶清償責任。爰
    依消費借貸及連帶保證之法律關係，提起本件訴訟等語，並
    聲明：被告應連帶給付原告359萬7,714元，及如附表二所示
    之利息、違約金。
二、被告未於言詞辯論期日到場，亦未提出書狀作何聲明或陳述
    。
三、得心證之理由：
  ㈠經查，原告主張之上開事實，業據提出與其所述相符之借據
    、變更借據契約、授信約定書、連帶保證書、放款相關貸放
    及保證資料查詢單等件為證（見本院卷第13至33頁），而被
    告已於相當時期受合法之通知，於言詞辯論期日不到場，亦
    未提出書狀爭執，本院審酌上開證物，堪信原告之主張為真
    實。
  ㈡按借用人應於約定期限內，返還與借用物種類、品質、數量
    相同之物；遲延之債務，以支付金錢為標的者，債權人得請
    求依法定利率計算之遲延利息。但約定利率較高者，仍從其
    約定利率；當事人得約定債務人不履行債務時，應支付違約
    金，民法第478條前段、第233條第1項、第250條第1項分別
    定有明文。又所謂連帶保證，係指保證人與主債務人就債務
    之履行，對於債權人各負全部給付之責任者而言，是連帶保
    證債務之債權人得同時或先後向保證人為全部給付之請求（
    最高法院45年台上字第1426號判例、77年度台上字第1772號
    判決意旨參照）。查被告特鴻公司積欠原告上開借款債務未
    為清償，而被告田岡平、田清文為連帶保證人，揆諸前揭法
    條及裁判意旨，被告自應負連帶清償責任。從而，原告依消
    費借貸及連帶保證之法律關係，請求被告連帶給付如主文第
    1項所示之金額，洵屬有據。
四、綜上所述，原告依消費借貸及連帶保證之法律關係，請求被
    告連帶給付如主文第1項所示之本金、利息及違約金，為有
    理由，應予准許。
五、訴訟費用負擔之依據：民事訴訟法第78條、第85條第2項。
中　　華　　民　　國　　111 　年　　6 　　月　　24　　日
                  民事第七庭    法　官　李宇銘
以上正本係照原本作成。
如對本判決上訴，須於判決送達後20日之不變期間內，向本院提
出上訴狀。如委任律師提起上訴者，應一併繳納上訴審裁判費。
中　　華　　民　　國　　111 　年　　6 　　月　　24　　日
　　　　　　　　　　　　        書記官  李律廷


附表一：
編號 本金 （新臺幣） 利息  違約金   計息期間 週年利率  1 142萬8,561元  自民國111 年1月8日起至清償日止 1.845％ 自民國111年2月9日起至清償日止，逾期在6個月以內者，按左列利率10％，逾期超過6個月部分，按左列利率20％計算之違約金。 2 109萬7,726元 自民國111 年1月3日起至清償日止 1.845％ 自民國111年2月4日起至清償日止，逾期在6個月以內者，按左列利率10％，逾期超過6個月部分，按左列利率20％計算之違約金。 3 107萬1,427元 自民國111 年1月14日起至清償日止 1.845％ 自民國111年2月15日起至清償日止，逾期在6個月以內者，按左列利率10％，逾期超過6個月部分，按左列利率20％計算之違約金。 

附表二：
編號 本金 （新臺幣） 利息  違約金   計息期間 週年利率  1 142萬8,561元 自民國110 年12月7日起至清償日止 1.845％ 自民國111年1月8日起至清償日止，逾期在6個月以內者，按左列利率10％，逾期超過6個月部分，按左列利率20％計算之違約金。 2 109萬7,726元 自民國110 年12月2日起至清償日止 1.845％ 自民國111年1月3日起至清償日止，逾期在6個月以內者，按左列利率10％，逾期超過6個月部分，按左列利率20％計算之違約金。 3 107萬1,427元 自民國110 年12月13日起至清償日止 1.845％ 自民國111年1月14日起至清償日止，逾期在6個月以內者，按左列利率10％，逾期超過6個月部分，按左列利率20％計算之違約金。 

附表三：
編號 借款金額 （新臺幣） 借款期間 欠款起算日期 1 200萬元 106年9月7日至 112年9月7日 110年12月7日 2 150萬元 106年10月2日至 112年9月13日 110年12月2日 3 150萬元 106年9月13日至 112年9月13日 110年12月13日